【裁判字號】    98,交聲,4485
【裁判日期】    990129
【裁判案由】    交管條例聲異
【裁判全文】
臺灣板橋地方法院交通事件裁定        98年度交聲字第4485號
原處分機關  交通部公路總局臺北區監理所
異  議  人
即受處分人  甲○○
上列異議人即受處分人因違反道路交通管理處罰條例案件，對於
交通部公路總局臺北區監理所98年11月24日所為之裁決處分（裁
決字號：北監自裁字第裁40-C00000000號），聲明異議，本院裁
定如下：
    主  文
異議駁回。
    理  由
一、異議人即受處分人甲○○於民國98年9 月15日上午8 時許，
    在臺北縣中和市○○路131 號對面禁止停車標誌之處所，停
    放車牌號碼Q4-7206 號自用一般小客車，為臺北縣政府警察
    局中和第一分局交通分隊逕行舉發，並依道路交通管理處罰
    條例第56條第1 項第4 款之規定，製發北縣警交大字第C000
    00000號舉發違反道路交通管理事件通知單（下稱舉發通知
    單），異議人於應到案日期前之98年9 月24日提出陳述，原
    處分機關以違規事實明確，於98年11月24日以北監自裁字第
    裁40-C00000000號裁決書處以罰鍰新臺幣（下同）900 元（
    已繳納），前開裁決書於日送達至異議人位於臺北縣中和市
    ○○路○ 段37巷30號5 樓居所，由異議人親自簽收，有前述
    舉發通知單、裁決書暨送達證書在卷足稽。
二、聲明異議意旨如附件。
三、按黃實線設於路側者，用以禁止停車，道路交通標誌標線號
    誌設置規則第149 條第1 項第1 款第4 目定有明文；又汽車
    駕駛人停車時，在設有禁止停車標誌、標線之處所停車者，
    處600 元以上1,200 元以下罰鍰，道路交通管理處罰條例第
    56條第1 項第4 款亦有明文。
四、經查，98年9 月15日上午8 時許，本件異議人即受處分人甲
    ○○所有之車牌號碼Q4-7206 號自用一般小客車，停放在臺
    北縣中和市○○路131 號對面畫有黃實線禁止停車標誌之路
    邊一節，為異議人所自承（見異議人異議狀），並有舉發現
    場照片1 張、臺北縣政府警察局舉發違反道路交通管理事件
    通知單各1 份在卷可稽，異議人確實在禁止停車處所停車一
    節，堪以認定。異議人雖辯稱：黃線標示不清云云。然觀諸
    採證照片所示，上開異議人停車之路段於路側劃有黃實線清
    晰可見，雖有脫漆、斑駁之情形，但未達無法辨識之程度，
    該處為禁止停車之處所甚為明確，異議人前揭所辯，顯無可
    採。
五、綜上所述，原裁決機關以異議人有前揭違規事實，依道路交
    通管理處罰條例第56條第1 項第4 款之規定，裁處罰鍰900
    元，核無違誤。本件受處分人之異議為無理由，自應將其異
    議駁回。
六、據上論斷，應依道路交通管理處罰條例第87條第2 項、道路
    交通案件處理辦法第19條，裁定如主文。
中    華    民    國    99    年    1     月    29    日
                    交通法庭  法  官  何燕蓉
如不服本裁定應於送達後5日內向本院提出抗告狀。
上列正本證明與原本無異。
                              書記官  王元佑
中    華    民    國    99    年    1     月    29    日

司法院資訊處製作；財團法人民間司法改革基金會備份。
